---
title: "Quali_Fam_2"
author: "DAVY .D"
date: "4/16/2021"
output: word_document
---

```{r setup, include=FALSE}
knitr::opts_chunk$set(echo = TRUE)
```

#Importaton des données et prétraitements
```{r}

donnees <- read.csv("~/Desktop/Master_1/Clustering/Projet/student-por.csv",sep = ",", header=T, stringsAsFactors=TRUE)



donnees$famrel[donnees$famrel==1 | donnees$famrel==2] = "famrel_Faible"
donnees$famrel[donnees$famrel==3] = "famrel_Moyen"
donnees$famrel[donnees$famrel==4 | donnees$famrel==5] = "famrel_Bon"

donnees$Fjob = as.character(donnees$Fjob)
donnees$Fjob[donnees$Fjob=="health" | donnees$Fjob=="teacher"] = "health_teacher"

donnees$failures[donnees$failures==2 | donnees$failures==3] = "2+"

donnees$Walc[donnees$Walc==1 | donnees$Walc==2] = "Walc_Faible"
donnees$Walc[donnees$Walc==3] = "Walc_Moyen"
donnees$Walc[donnees$Walc==4 | donnees$Walc==5] = "Walc_Bon"

donnees$Medu[donnees$Medu==0 | donnees$Medu==1] = "Medu_Faible"
donnees$Medu[donnees$Medu==2 | donnees$Medu==3] = "Medu_Moyen"
donnees$Medu[donnees$Medu==4] = "Medu_Bon"

donnees$Fedu[donnees$Fedu==0 | donnees$Fedu==1] = "Fedu_Faible"
donnees$Fedu[donnees$Fedu==2 | donnees$Fedu==3] = "Fedu_Moyen"
donnees$Fedu[donnees$Fedu==4] = "Fedu_Bon"

donnees$health[donnees$health==1 | donnees$health==2] = "health_Faible"
donnees$health[donnees$health==4 | donnees$health==5] = "health_Bon"
donnees$health[donnees$health==3] = "health_Moyen"



donnees$absences[donnees$absences>=10] = "Abs_Elevee"
donnees$absences[donnees$absences>5 & donnees$absences!="Abs_Elevee"] = "Abs_Moyen"
donnees$absences[donnees$absences!="Abs_Elevee" & donnees$absences!="Abs_Moyen"] = "Abs_Faible"

#table(donnees$absences)

donnees$famrel = as.factor(donnees$famrel)
donnees$failures = as.factor(donnees$failures)
donnees$Medu = as.factor(donnees$Medu)
donnees$absences = as.factor(donnees$absences)


```


```{r}
#str(donnees)
table(donnees$famrel,donnees$failures)

table(donnees$failures,donnees$Medu)

table(donnees$failures,donnees$absences)
```


#Test de khi2 pour la détermmination d'une variable à croiser avec Famrel dans une AFC
```{r}
chisq.test(table(donnees$famrel,donnees$failures))

chisq.test(table(donnees$failures,donnees$Medu))

chisq.test(table(donnees$failures,donnees$absences))
```



# Réalisation d'une AFC avec les variables FAMREL et FAILURES
##Ordonner les modalités des variables ordinales
```{r}
levels(donnees$failures)
donnees$famrel <- factor(donnees$famrel, levels = c("famrel_Faible", "famrel_Moyen", "famrel_Bon"))

donnees$failures <- factor(donnees$failures, levels = c("0","1","2+"))
```



## Construction du tableau de contingence
```{r}
contingence = table(donnees$famrel,donnees$failures)
contingence
plot(contingence)
```
##Construction des profils lignes
Les profils lignes correspondent à la distribution du niveau d'echec scolaire pour chaque modalité
de la variable mesurant la qualité des relations familiales.

```{r}
library(questionr)
lprop(contingence,digits=1) # Profils lignes
```


##Construction des profils colonnes
Les profils colonnes représentent la distribution de la qualité de relation familiale en 
fonction du nombre de fois que l'éleve a redoublé
```{r}
library(questionr)
cprop(contingence,digits=1) # Profils colonnes
```

## AFC
```{r}
res.ca = CA(contingence, graph = FALSE)
```

##Choix du nombre d'axe
```{r message=FALSE, warning=FALSE, echo=FALSE}
eig.val <- get_eigenvalue(res.ca) 
eig.val
fviz_eig(res.ca, addlabels = TRUE, ylim = c(0, 50))

```

##Interprétation sémantique de l'axe 1 avec les profils lignes
```{r}
row<-get_ca_row(res.ca)#ON RÉCUPÈRE les résultats pour les profils lignes

coord<-row$coord[,1]
contrib<-row$contrib[,1]
cos2<-row$cos2[,1]
display<-cbind(coord,contrib,cos2)
display
```


##Interprétation sémantique de l'axe 1 avec les profils colonnes
```{r}
col<-get_ca_col(res.ca)#ON RÉCUPÈRE les résultats pour les profils colonnes

coord<-col$coord[,1]
contrib<-col$contrib[,1]
cos2<-col$cos2[,1]
display<-cbind(coord,contrib,cos2)
display
```


##Représentation graphique des profils colonnes sur le plan factoriel
```{r}
fviz_ca_col(res.ca, col.col = "cos2",
title ="Profils colonnes selon leur cosinus²",
gradient.cols = c ("#00AFBB", "#E7B800", "#FC4E07"),
repel = TRUE)
```

##Représenation graphique simultanée des profils lignes et des profils colonnes
```{r}
fviz_ca_biplot (res.ca, repel = TRUE)
```





