---
title: "Untitled"
author: "FRANCK"
date: "10/04/2021"
output: html_document
---
```{r}

library("FactoMineR")
library("factoextra")
library("missMDA")
library("corrplot")

donnees <- read.csv("~/Desktop/Master_1/Clustering/Projet/student-por.csv",sep = ",", header=T, stringsAsFactors=TRUE)

donnees$health[donnees$health==1 | donnees$health==2] = "Santé Faible"
donnees$health[donnees$health==3] = "Santé Moyenne"
donnees$health[donnees$health==4 | donnees$health==5] = "Santé Bonne"

donnees$Medu[donnees$Medu==0 | donnees$Medu==1] = "Medu faible"

donnees[,1]=as.factor(donnees[,1])
donnees[,2]=as.factor(donnees[,2])
donnees[,4]=as.factor(donnees[,4])
donnees[,5]=as.factor(donnees[,5])
donnees[,6]=as.factor(donnees[,6])
donnees[,7]=as.factor(donnees[,7])
donnees[,8]=as.factor(donnees[,8])
donnees[,9]=as.factor(donnees[,9])
donnees[,10]=as.factor(donnees[,10])
donnees[,11]=as.factor(donnees[,11])
donnees[,12]=as.factor(donnees[,12])
donnees[,13]=as.factor(donnees[,13])
donnees[,14]=as.factor(donnees[,14])
donnees[,15]=as.factor(donnees[,15])
donnees[,23]=as.factor(donnees[,23])
donnees[,16]=as.factor(donnees[,16])
donnees[,17]=as.factor(donnees[,17])
donnees[,18]=as.factor(donnees[,18])
donnees[,19]=as.factor(donnees[,19])
donnees[,20]=as.factor(donnees[,20])
donnees[,21]=as.factor(donnees[,21])
donnees[,22]=as.factor(donnees[,22])
donnees[,23]=as.factor(donnees[,23])
donnees[,24]=as.factor(donnees[,24])
donnees[,25]=as.factor(donnees[,25])
donnees[,26]=as.factor(donnees[,26])
donnees[,27]=as.factor(donnees[,27])
donnees[,28]=as.factor(donnees[,28])
donnees[,29]=as.factor(donnees[,29])
donnees[,30]=as.factor(donnees[,30])

table(donnees$health,donnees$sex)
table(donnees$health,donnees$Medu)
table(donnees$health,donnees$studytime)

res1 = chisq.test(table(donnees$health,donnees$school))#non
res2 = chisq.test(table(donnees$health,donnees$sex))#oui
res3 = chisq.test(table(donnees$health,donnees$address))#non
res4 = chisq.test(table(donnees$health,donnees$famsize))#non
res5 = chisq.test(table(donnees$health,donnees$Pstatus))#non
res6 = chisq.test(table(donnees$health,donnees$Medu))#oui
res7 = chisq.test(table(donnees$health,donnees$Fedu))#non prob
res8 = chisq.test(table(donnees$health,donnees$Mjob))#non
res9 = chisq.test(table(donnees$health,donnees$Fjob))#non prob
res10 = chisq.test(table(donnees$health,donnees$reason))#non


res1 = chisq.test(table(donnees$health,donnees$guardian))#non prob
res2 = chisq.test(table(donnees$health,donnees$traveltime))#non prob
res3 = chisq.test(table(donnees$health,donnees$studytime))#oui
res4 = chisq.test(table(donnees$health,donnees$failures))#non prob
res5 = chisq.test(table(donnees$health,donnees$schoolsup))#non 
res6 = chisq.test(table(donnees$health,donnees$famsup))#non 
res7 = chisq.test(table(donnees$health,donnees$paid))#non prob
res8 = chisq.test(table(donnees$health,donnees$activities))#non 
res9 = chisq.test(table(donnees$health,donnees$nursery))#non
res10 = chisq.test(table(donnees$health,donnees$higher))#non


res1 = chisq.test(table(donnees$health,donnees$internet))#non 
res2 = chisq.test(table(donnees$health,donnees$romantic))#non
res3 = chisq.test(table(donnees$health,donnees$freetime))#non
res4 = chisq.test(table(donnees$health,donnees$goout))#non
res5 = chisq.test(table(donnees$health,donnees$Dalc))#non prob
res6 = chisq.test(table(donnees$health,donnees$Walc)) #non 


res1
res2
res3
res4
res5
res6
res7
res8
res9
res10
```


#Réalisation d'une ACM
ACM avec les variables SEX, Medu et Studytime. 
La variable cible Health est mise en variable supplémentaire
```{r}
donnes1=donnees[,c(2,7,14,29)]
res.mca <- MCA(donnes1, graph = FALSE,quali.sup = 4)
print(res.mca) 
```


##Choix du nombre d'axes
```{r}
eig.val <- get_eigenvalue(res.mca) 
eig.val
fviz_eig(res.mca, addlabels = TRUE, ylim = c(0, 50))
```

En utilisant la correction de Benzécri
```{r}
library("ExPosition")
res.mca.benzecri <- epMCA(donnes1[,-1], graph = FALSE, correction = "b")
fviz_eig (res.mca.benzecri, ylim=c(0,100))
```

## Analyse des individus sur le premier axe
```{r cars}
ind <- get_mca_ind(res.mca) 

coord<-ind$coord[,1]
contrib<-ind$contrib[,1]
cos2<-ind$cos2[,1]
display<-cbind(coord,contrib,cos2)
display

dimdesc(res.mca, axes=c(1))

```


## Interprétation des modalités sur le premier axe
```{r}
var <- get_mca_var(res.mca) 
coord<-var$coord[,1]
contrib<-var$contrib[,1]
cos2<-var$cos2[,1]
display<-cbind(coord,contrib,cos2)
display
```



## Interprétation des modalités sur le deuxième axe
```{r}
var <- get_mca_var(res.mca) 
coord<-var$coord[,2]
contrib<-var$contrib[,2]
cos2<-var$cos2[,2]
display<-cbind(coord,contrib,cos2)
display
```


```{r}
fviz_mca_var (res.mca, col.var = "contrib",
              gradient.cols = c("#00AFBB", "#E7B800", "#FC4E07"),
              repel =TRUE)

```


##Représentation graphique simultanée des individus et des modalités
```{r}
fviz_mca_biplot (res.mca, 
                 col.var="blue",col.ind = "contrib",
                 gradient.cols = c("#00AFBB", "#E7B800", "#FC4E07"),
                 repel =TRUE)
```




