---
title: "Untitled"
author: "Romain DUDOIT"
date: "March 19, 2021"
output: pdf_document
---

```{r setup, include=FALSE}
knitr::opts_chunk$set(echo = TRUE)
```


```{r}
library("FactoMineR")
library("factoextra")
library("ExPosition")
```



```{r}
d1=read.table("student-mat.csv",sep=";",header=TRUE,stringsAsFactors = TRUE) # Mathématiques 
d2=read.table("student-por.csv",sep=";",header=TRUE,stringsAsFactors = TRUE) # Portugais

colnames(d1)[29] <- "HEALTH"
colnames(d2)[29] <- "HEALTH"

data=merge(d1,d2,by=c("school","sex","age","address","famsize","Pstatus","Medu","Fedu","Mjob","Fjob","reason","nursery","internet"))
print(nrow(data)) # 382 students

```

```{r}
str(d2)
```


```{r}
# Conversion de certaines variables en facteur

quali <- c('Medu','Fedu','traveltime','studytime','freetime','famrel','goout','Dalc','Walc','HEALTH')
d2[,quali] <- lapply(d2[,quali] , factor)

#quali <- d1[,names]

#str(d1)
```

# Statistiques descriptives 


```{r}
par(mfrow=c(1,2)) # graphique sur 4 lignes et 3 colonnes 
for (j in quali[1:2]){
  plot(d2[,j],main=colnames(d1[j]))
}

# Medu = Niveau d'éducation de la mère ----> 
# Fedu = Niveau d'éducation du père    ---->
```

```{r}
plot(d2[,'Walc'])
```


 
```{r}
is.fact <- sapply(d2, is.factor)
factors.df <- d2[, is.fact]

for (i in colnames(factors.df)){
  print(i)
  print(table(factors.df[,i]))
  cat('\n')
}
```

 
```{r}
# Regroupement des modalités de certaines variables 

d2$Medu.reg <- as.character(d2$Medu)
d2$Medu.reg[d2$Medu=='0'] <- '1'

d2$Fedu.reg <- as.character(d2$Fedu)
d2$Fedu.reg[d2$Fedu=='0'] <- '1'

d2$Dalc.reg <- as.character(d2$Dalc)
d2$Dalc.reg[d2$Dalc=='5'] <- '4'


d2$famrel.reg <- as.character(d2$famrel)
d2$famrel.reg[d2$famrel=='1'] <- '2'

d2$traveltime.reg <- as.character(d2$traveltime)
d2$traveltime.reg[d2$traveltime=='4'] <- '3'

#d2$Fjob.reg <- as.character(d2$Fjob)
#d2$Fjob.reg[d2$Fjob=='5'] <- '2'

d2[c('Medu.reg','Fedu.reg','Fjob','famrel.reg','Dalc.reg','traveltime.reg')] <- lapply(d2[c('Medu.reg','Fedu.reg','famrel.reg','Dalc.reg','traveltime.reg')], as.factor)
```


# Axes d'étude: 
Variables suplémentaires : 
- quantitative : age, absences, failures, G1, G2, G3
- qualitative : sex, school, 


# ACM 


```{r}

famille = c('famsize','famrel.reg','guardian','Pstatus','Fedu.reg','Medu.reg','Fjob','Mjob') # 8
travail = c('activities','paid','studytime','freetime','schoolsup','higher','internet','nursery','address') # 9
autre = c('Dalc.reg','Walc','goout','romantic','HEALTH') # 5 ## 22



quali.supp= c("sex","school") # 27
quanti.supp = c("failures","G1","G2","G3","absences") #33

```

# FAMILLE


```{r}
var_famille = c(famille,quali.supp,quanti.supp)
d2.acm <- MCA(d2[,var_famille],quali.sup = c(9,10),quanti.sup = c(11:15))
res.mca.benzecri <- epMCA(d2[,c(famille)], graph = FALSE, correction = "b")
#la fonction epMCA n'accepte pas de variables supplémentaires mais cela n'a pas d'impact sur le calcul des valeurs propres et leur correction
res.mca.benzecri$ExPosition.Data$t
fviz_eig (res.mca.benzecri, ylim=c(0,100))
```

```{r}
var <- get_mca_var(d2.acm) # var= variables 
coord<-var$coord[,1] # coordonnées des modalités sur le 1er axe
contrib<-var$contrib[,1] # contribution au 1er axe
cos2<-var$cos2[,1] # cos2 au 1er axe
display1_1<-cbind(coord,contrib,cos2)


coord<-var$coord[,2] # coordonnées des modalités sur le 1er axe
contrib<-var$contrib[,2] # contribution au 1er axe
cos2<-var$cos2[,2] # cos2 au 1er axe
display1_2<-cbind(coord,contrib,cos2)
```


```{r}
fviz_mca_var(d2.acm, col.var = "cos2",
             gradient.cols = c("#00AFBB", "#E7B800", "#FC4E07"), 
             repel = TRUE, 
             ggtheme = theme_minimal()
             )
```


```{r}
fviz_pca_ind (d2.acm, col.ind = "contrib",
              gradient.cols = c("#00AFBB", "#E7B800", "#FC4E07"),
              title="Elèves selon leurs caractéristiques familiales",
              repel = TRUE)
```

```{r}
fviz_mca_var(d2.acm, choice = "quanti.sup")
```

# TRAVAIL

```{r}
var_travail = c(travail,quali.supp,quanti.supp)
d2.acm <- MCA(d2[,var_travail],quali.sup = c(10,11),quanti.sup = c(12:16))
res.mca.benzecri <- epMCA(d2[,c(travail)], graph = FALSE, correction = "b")
#la fonction epMCA n'accepte pas de variables supplémentaires mais cela n'a pas d'impact sur le calcul des valeurs propres et leur correction
res.mca.benzecri$ExPosition.Data$t
fviz_eig (res.mca.benzecri, ylim=c(0,100))
```

```{r}
var <- get_mca_var(d2.acm) # var= variables 
coord<-var$coord[,1] # coordonnées des modalités sur le 1er axe
contrib<-var$contrib[,1] # contribution au 1er axe
cos2<-var$cos2[,1] # cos2 au 1er axe
display2_1<-cbind(coord,contrib,cos2)


coord<-var$coord[,2] # coordonnées des modalités sur le 1er axe
contrib<-var$contrib[,2] # contribution au 1er axe
cos2<-var$cos2[,2] # cos2 au 1er axe
display2_2<-cbind(coord,contrib,cos2)
```

```{r}
fviz_mca_var(d2.acm, col.var = "cos2",
             gradient.cols = c("#00AFBB", "#E7B800", "#FC4E07"), 
             repel = TRUE, 
             ggtheme = theme_minimal()
             )
```

# Autre

```{r}
var_autre = c(autre,quali.supp,quanti.supp)
d2.acm <- MCA(d2[,var_autre],quali.sup = c(6,7),quanti.sup = c(8:12))
res.mca.benzecri <- epMCA(d2[,c(autre)], graph = FALSE, correction = "b")
#la fonction epMCA n'accepte pas de variables supplémentaires mais cela n'a pas d'impact sur le calcul des valeurs propres et leur correction
res.mca.benzecri$ExPosition.Data$t
fviz_eig (res.mca.benzecri, ylim=c(0,100))
```

```{r}
var <- get_mca_var(d2.acm) # var= variables 
coord<-var$coord[,1] # coordonnées des modalités sur le 1er axe
contrib<-var$contrib[,1] # contribution au 1er axe
cos2<-var$cos2[,1] # cos2 au 1er axe
display3_1<-cbind(coord,contrib,cos2)


coord<-var$coord[,2] # coordonnées des modalités sur le 1er axe
contrib<-var$contrib[,2] # contribution au 1er axe
cos2<-var$cos2[,2] # cos2 au 1er axe
display3_2<-cbind(coord,contrib,cos2)
```


```{r}
fviz_mca_var(d2.acm, col.var = "cos2",
             gradient.cols = c("#00AFBB", "#E7B800", "#FC4E07"), 
             repel = TRUE, 
             ggtheme = theme_minimal()
             )
```



# Les notes sont elles liées au sexe ou l'école? 

```{r}
par(mfrow=c(1,2))
plot(G3~sex,data=d2)
plot(G3~school,data=d2)
```

```{r}
par(mfrow=c(1,2))
datah=d2[d2$sex=='M',]
dataf=d2[d2$sex=='F',]

plot(G3~school,data=dataf,main="femme")
plot(G3~school,data=datah,main="homme")

```

```{r}

var.test(G3~sex,data=d2)
```


```{r}
t.test(G3~sex,data=d2,alternative='greater',var.equal=TRUE)
```


```{r}
var.test(G3~school,data=d2)
```

```{r}
t.test(G3~sex,data=d2,alternative='greater')
```


# ACM sur toutes les variables qualitatives 

```{r}
var= c(famille,travail,autre,quali.supp,quanti.supp)
d2.acm <- MCA(d2[,var],ncp= 4, quali.sup = c(23,24),quanti.sup = c(25:29))
res.mca.benzecri <- epMCA(d2[,c(famille)], graph = FALSE, correction = "b")
#la fonction epMCA n'accepte pas de variables supplémentaires mais cela n'a pas d'impact sur le calcul des valeurs propres et leur correction
res.mca.benzecri$ExPosition.Data$t
fviz_eig (res.mca.benzecri, ylim=c(0,100))
```

**Analyse des résultats des modalités**
```{r}
var <- get_mca_var(d2.acm) # var= variables 
coord<-var$coord[,1] # coordonnées des modalités sur le 1er axe
contrib<-var$contrib[,1] # contribution au 1er axe
cos2<-var$cos2[,1] # cos2 au 1er axe
display1<-cbind(coord,contrib,cos2)
```


```{r}
var <- get_mca_var(d2.acm) # var= variables 
coord<-var$coord[,2] # coordonnées des modalités sur le 1er axe
contrib<-var$contrib[,2] # contribution au 1er axe
cos2<-var$cos2[,2] # cos2 au 1er axe
display2<-cbind(coord,contrib,cos2)
```


```{r}
fviz_mca_var(d2.acm, col.var = "contrib",
             gradient.cols = c("#00AFBB", "#E7B800", "#FC4E07"), 
             repel = TRUE, 
             ggtheme = theme_minimal()
             )
```


Pour l'ACM, les cos2 ne seront pas très élevés. Il expriment la qualité de représentation de la modalité sur l'axe compte tenu de l'inertie de l'axe. Comme les valeurs propres sont faibles, les valeurs des cos2 sont pas très elevées.  
```{r}
fviz_mca_ind(d2.acm, col.ind = "cos2", 
             gradient.cols = c("#00AFBB", "#E7B800", "#FC4E07"),
             repel = TRUE, 
             ggtheme = theme_minimal())
```

# CAH

```{r}
res.hcpc <- HCPC(d2.acm,graph = FALSE,nb.clust = -1,method="ward") 
res.hcpc_2 <- HCPC(d2.acm,graph = FALSE,nb.clust = 5,method="ward") 
```


```{r}
plot(res.hcpc_2,choice="tree")
```


```{r}
fviz_dend(res.hcpc, show_labels = FALSE)
fviz_dend(res.hcpc_2, show_labels = FALSE)
# typologie<-res.hcpc$data.clus[,9]
```

L'arbre suggère une coupure en 4 classes. 

```{r}
windows()
fviz_pca_ind (d2.acm, select.ind = list(cos2 = 100), 
              col.ind = typologie,
              legend.title = "Classification des pays selon leur respect des droits humains",
              repel = TRUE)

```


```{r}
fviz_cluster(res.hcpc,
             repel = TRUE,          
             geom= "point",
             main = "Factor map"
             )
```


```{r}
fviz_cluster(res.hcpc_2,
             repel = TRUE,        
             geom= "point",
             main = "Factor map"
             )
```


# Description par les variables
```{r}
display <- res.hcpc$desc.var$test.chi2
display
```

Les variables qui caractérisent la plupart des clusters sont les variable Medu, Mjob, Fedu, et Walc 



```{r}
class_1 <- res.cah$desc.var$category$`1`
class_2 <- res.cah$desc.var$category$`2`
class_3 <- res.cah$desc.var$category$`3`
class_4 <- res.cah$desc.var$category$`4`
```



# Description par les catégories
```{r}
res.hcpc$desc.var$category
```


```{r}
res.hcpc$data.clus
```


```{r}
res.cah$data.clust$clust # Affichage des groupes auxquels les individus on été associés. 
```
```{r}
d2$class <- res.cah$data.clust$clust
```


```{r}
data1=d2[d2$class=='1',]
data2=d2[d2$class=='2',]
data3=d2[d2$class=='3',]
data4=d2[d2$class=='4',]
```




```{r}
plot(G3~class,data = d2)
```



```{r}
lm1 <- lm(G3~class, data=d2)
```

```{r}
# echantillion gaussiens ? 
shapiro.test(residuals(lm1)) # Les échantillions de chaque classe sont > 30 donc c'est bon !
```

```{r}
# homogénéité des variances ? 
bartlett.test(G3~class, data=d2)
```



```{r}
library(car)
Anova(lm1)
```

```{r}
kruskal.test(G3~class, data=d2)
```


