---
title: "Untitled"
author: "DAVY .D"
date: "3/30/2021"
output: word_document
---

```{r setup, include=FALSE}
knitr::opts_chunk$set(echo = TRUE)
```

#Importaton des données
```{r}
donnees <- read.csv("~/Desktop/Master_1/Clustering/Projet/student-por.csv",sep = ",", header=T, stringsAsFactors=TRUE)

```
 

## Exploration des données dans un premier temps
```{r}
#"Fjob", "failures","internet","freetime", "famrel"
donnees$famrel = as.factor(donnees$famrel)
plot(donnees$internet,donnees$famrel)


```


#SUJET : Étude de la Qualité des relations familiales des élèves

QUESTIONS :
1) Quelles sont les variablesqui expliquent au mieux la qualité de relation familiale des élèves ?
2)Parmi ces variables (ou modalités), y'en a t'elles qui sont liés ?
3)Quelles sont les modalités qui sont associées à une bonne qualité de relations familiale d'un élève ?

## Stat desc sur les vars
On vérifie que toutes les variables catégorielles sont de type "Factor" sinon l'ACM ne marchera pas.
```{r}
#summary(donnees)
str(donnees)
```

## Réduction du nombre de variables pour une ACM moins volumineuse
La  variable de reférence est la variable FAMREL : elle mesure sur une échelle allant de 
1 à 5, le niveau de qualité des relations familiales d'un élève.

Avant de procédé à une série de test de KHI2 entre certaines variables explicatives et la
variable à expliquée FAMREL, nous allons d'office exclure certaines variables que nous 
jugeons ne pas avoir d'impact sur la qualité des relations familiales. 
Il s'agit de :  AGE, ABSENCES, HEALTH, G1,G2,G3.

### Regroupement de modalités pour certaines variables
CAUSE : Les effectifs sont souvent inférieurs à 5 dans les tableaux de contingence.
```{r}
#donnees$famrel[donnees$famrel==1 | donnees$famrel==2] = "famrel_Faible"
#donnees$famrel[donnees$famrel==3] = "famrel_Moyen"
#donnees$famrel[donnees$famrel==4 | donnees$famrel==5] = "famrel_Bon"

donnees$famrel[donnees$famrel==1 | donnees$famrel==2 | donnees$famrel==3] = "famrel_Faible"
donnees$famrel[donnees$famrel==4] = "famrel_Moyen"
donnees$famrel[donnees$famrel==5] = "famrel_Bon"

donnees$Medu[donnees$Medu==0 | donnees$Medu==1] = "Medu_Faible"
donnees$Medu[donnees$Medu==2 | donnees$Medu==3] = "Medu_Moyen"
donnees$Medu[donnees$Medu==4] = "Medu_Bon"

donnees$Fedu[donnees$Fedu==0 | donnees$Fedu==1] = "Fedu_Faible"
donnees$Fedu[donnees$Fedu==2 | donnees$Fedu==3] = "Fedu_Moyen"
donnees$Fedu[donnees$Fedu==4] = "Fedu_Bon"

donnees$traveltime[donnees$traveltime==1 ] = "traveltime_short"
donnees$traveltime[donnees$traveltime==2 ] = "traveltime_reasonable"
donnees$traveltime[donnees$traveltime==3| donnees$traveltime==4] = "traveltime_Long"

donnees$studytime[donnees$studytime==1 ] = "studytime_short"
donnees$studytime[donnees$studytime==2 ] = "studytime_reasonable"
donnees$studytime[donnees$studytime==3| donnees$traveltime==4] = "studytime_Long"

donnees$failures[donnees$failures==0 ] = "failures_0"
donnees$failures[donnees$failures==1| donnees$failures==2 | donnees$failures==3] = "failures_AtLeast_1"

donnees$freetime[donnees$freetime==1 | donnees$freetime==2] = "freetime_Faible"
donnees$freetime[donnees$freetime==3] = "freetime_Moyen"
donnees$freetime[donnees$freetime==4 | donnees$freetime==5] = "freetime_Eleve"

donnees$goout[donnees$goout==1 | donnees$goout==2] = "goout_Faible"
donnees$goout[donnees$goout==3] = "goout_Moyen"
donnees$goout[donnees$goout==4 | donnees$goout==5] = "goout_Eleve"

donnees$Dalc[donnees$Dalc==1 | donnees$Dalc==2] = "Dalc_Faible"
donnees$Dalc[donnees$Dalc==3] = "Dalc_Moyen"
donnees$Dalc[donnees$Dalc==4 | donnees$Dalc==5] = "Dalc_Eleve"

donnees$Walc[donnees$Walc==1 | donnees$Walc==2] = "Walc_Faible"
donnees$Walc[donnees$Walc==3] = "Walc_Moyen"
donnees$Walc[donnees$Walc==4 | donnees$Walc==5] = "Walc_Eleve"


#(nominal: 'teacher', 'health' care related, civil 'services' (e.g. administrative or police), 'at_home' or 'other')

```




### Croisements entre les variables explicatives et la variable à expliquer FAMREL (Quali/Quali)
```{r}



res1 = chisq.test(table(donnees$famrel,donnees$school))
res2 = chisq.test(table(donnees$famrel,donnees$sex))
res3 = chisq.test(table(donnees$famrel,donnees$address))
res4 = chisq.test(table(donnees$famrel,donnees$famsize))
res5 = chisq.test(table(donnees$famrel,donnees$Pstatus))
res6 = chisq.test(table(donnees$famrel,donnees$Medu))
res7 = chisq.test(table(donnees$famrel,donnees$Fedu))
res8 = chisq.test(table(donnees$famrel,donnees$Mjob))
res9 = chisq.test(table(donnees$famrel,donnees$Fjob))
res10 = chisq.test(table(donnees$famrel,donnees$reason))


res1 = chisq.test(table(donnees$famrel,donnees$guardian))
res2 = chisq.test(table(donnees$famrel,donnees$traveltime))
res3 = chisq.test(table(donnees$famrel,donnees$studytime))
res4 = chisq.test(table(donnees$famrel,donnees$failures))#0.03191 #yes
res5 = chisq.test(table(donnees$famrel,donnees$schoolsup))
res6 = chisq.test(table(donnees$famrel,donnees$famsup))
res7 = chisq.test(table(donnees$famrel,donnees$paid))
res8 = chisq.test(table(donnees$famrel,donnees$activities))
res9 = chisq.test(table(donnees$famrel,donnees$nursery))
res10 = chisq.test(table(donnees$famrel,donnees$higher))


res1 = chisq.test(table(donnees$famrel,donnees$internet))#0.03819 #yes
res2 = chisq.test(table(donnees$famrel,donnees$romantic))
res3 = chisq.test(table(donnees$famrel,donnees$freetime))#0.0008659  #yes
res4 = chisq.test(table(donnees$famrel,donnees$goout))
res5 = chisq.test(table(donnees$famrel,donnees$Dalc))
res6 = chisq.test(table(donnees$famrel,donnees$Walc)) 


res1
res2
res3
res4
res5
res6
res7
res8
res9
res10


```



### Données après la sélection de variables
```{r}
donnees_Quali_Famil = donnees
d1 = donnees_Quali_Famil[,c("school", "failures","internet","freetime", "famrel","G3")] #d ne contient que les variables qui ont une influence sur FAMREL et la variable FAMREL

d = donnees_Quali_Famil[,c("Fjob", "failures","internet","freetime", "famrel")]
```


##  Réalisation d'une ACM
Réalisation d'une ACM car il y a plusieurs variables qualitatives dans l'étude
```{r message=FALSE,warning=FALSE}
library("FactoMineR")
library("factoextra")
library("missMDA")
library("corrplot")
```

```{r}
#Mise au bon format des variables servant dans l'ACM
d$failures = as.factor(d$failures)
d$freetime = as.factor(d$freetime)
d$famrel = as.factor(d$famrel)
str(d)
```

```{r message=FALSE,warning=FALSE}
res.mca <- MCA(d,quali.sup = 5, graph = FALSE)  #calcul de l'ACM 
print(res.mca)
```

**Choix du nombre d'axes**
```{r message=FALSE,warning=FALSE}
eig.val <- get_eigenvalue(res.mca) 
eig.val
fviz_eig(res.mca, addlabels = TRUE, ylim = c(0, 30))

```

On applique la correction de Benzécri
```{r message=FALSE,warning=FALSE}
library("ExPosition")
res.mca.benzecri <- epMCA(d[,-1], graph = FALSE, correction = "b")
fviz_eig (res.mca.benzecri, ylim=c(0,100))

```

**Analyse des résultats des modalités sur le 1er axe**
```{r message=FALSE,warning=FALSE}
var <- get_mca_var(res.mca)
coord<-var$coord[,1]
contrib<-var$contrib[,1]
cos2<-var$cos2[,1]
display<-cbind(coord,contrib,cos2)
display
```

**Analyse des résultats des modalités sur le 2ième axe**
```{r message=FALSE,warning=FALSE}
var <- get_mca_var(res.mca)
coord<-var$coord[,2]
contrib<-var$contrib[,2]
cos2<-var$cos2[,2]
display<-cbind(coord,contrib,cos2)
display
```


```{r message=FALSE,warning=FALSE}
fviz_mca_var(res.mca, col.var = "cos2",
             gradient.cols = c ("#00AFBB", "#E7B800", "#FC4E07"),
             title="",
             repel = TRUE)

```



```{r message=FALSE,warning=FALSE}
fviz_mca_var(res.mca, col.var = "contrib",
             gradient.cols = c ("#00AFBB", "#E7B800", "#FC4E07"),
             title="",
             repel = TRUE)

```



**Analyse des résultats des individus**
```{r message=FALSE,warning=FALSE}
ind <- get_mca_ind (res.mca)
coord<-ind$coord[,1]
contrib<-ind$contrib[,1]
cos2<-ind$cos2[,1]
display<-cbind(coord,contrib,cos2)

```


```{r message=FALSE,warning=FALSE}
fviz_mca_ind (res.mca, col.ind = "cos2",
              title="Les pays selon leur respect des droits de l'Homme",
              gradient.cols = c("#00AFBB", "#E7B800", "#FC4E07"),
              repel =TRUE)
```


On termine par une représentation graphique simultanée des individus et des modalités
```{r message=FALSE,warning=FALSE}
#fviz_mca_biplot (res.mca, 
#                 col.var="blue",col.ind = "contrib",
#              gradient.cols = c("#00AFBB", "#E7B800", "#FC4E07"),
#              repel =TRUE)

fviz_mca_biplot (res.mca, repel = TRUE) 
```
































